臺灣橋頭地方法院民事判決
  111年度岡簡字第116號
原      告  佳信國際事業有限公司

法定代理人  劉芸秀  
訴訟代理人  甘昊文  
            張景淆  


被      告  何絲瑜即何品臻


            何商維  

上  一  人
訴訟代理人  何景陽  
上列當事人間請求撤銷買賣事件，本院於民國111年9月21日言詞
辯論終結，判決如下：
    主      文
原告之訴駁回。
訴訟費用由原告負擔。
    事實及理由
一、原告主張：被告何絲瑜之被繼承人何茂隆生前積欠原告新台
    幣（下同）43,228元及其利息，竟於民國102年6月3日將其
    名下坐落高雄市○○區○○段000地號土地（下稱系爭土地）所
    有權應有部分1/5售與其侄即被告甲○○，於同年8月23日辦畢
    登記，而害及原告之債權，且被告甲○○與何茂隆有上開親屬
    關係，被告甲○○對於何茂隆積欠原告債務之事實應知之甚詳
    ，依民法第244條第2項及第4項規定，原告得請求撤銷何茂
    隆與被告甲○○間之買賣及所有權移轉契約，並請求被告甲○○
    塗銷上開買賣所為所有權移轉登記等情，並聲明：㈠被告何
    絲瑜之被繼承人何茂隆與被告甲○○間就系爭土地所有權應有
    部分1/5，於102年6月3日所為買賣及所有權移轉行為，應予
    撤銷。㈡被告甲○○應將前項土地所有權應有部分於102年8月2
    3日所為所有權移轉登記，予以塗銷。
二、被告則以：被告何絲瑜已拋棄繼承，原告不得對被告何絲瑜
    就何茂隆之債務為任何請求。又何茂隆與甲○○間之買賣，業
    經臺灣高等法院高雄分院以105年度上字第60號確定判決認
    定為真實在案，且被告甲○○就何茂隆所負債務，一無所悉，
    則原告請求撤銷何茂隆與甲○○間買賣及所有權移轉行為，並
    請求被告甲○○塗銷所有權移轉登記，於法均屬無據等語，資
    為抗辯，並聲明：原告之訴駁回。
三、查何茂隆及訴外人何旭昇、乙○○、何景輝、何群雄於102年6
    月3日將系爭土地所有權應有部分各1/5售與乙○○之子即被告
    甲○○，於同年8月23日辦畢登記。又何茂隆生前積欠原告43,
    228元及其利息等情，為兩造所不爭執，並有債權憑證、債
    權讓與證明書、戶籍謄本、上開買賣登記申請書及登記謄本
    （見本院卷第13-23、27、49-93頁），自堪信為實在。
四、本院之判斷：
  ㈠查何茂隆於104年8月23日死亡，被告何絲瑜為其法定繼承人
    ，且未拋棄繼承權之事實，有戶籍謄本及台灣高雄少年及家
    事法院111年7月4日高少家宗家字第1110010152號函在卷可
    稽（見本院卷第27、195頁），且被告何絲瑜並未提出任何
    證據證明其確已拋棄繼承權之事實，則被告何絲瑜辯稱其已
    拋棄繼承權云云，為無可採。
  ㈡按債務人所為之有償行為，於行為時明知有損害於債權人之
    權利者，以受益人於受益時亦知其情事者為限，債權人得聲
    請法院撤銷之。民法第244條第2項定有明文。又當事人主張
    有利於己之事實者，就其事實有舉證之責任。民事訴訟法27
    7條前段亦設有明文，準此，債權人請求撤銷債務人所為有
    償行為時，應就受益人於受益時明知債務人之行為有害於債
    權人權利之有利事實，負舉證責任。本件原告關於被告甲○○
    買受系爭土地應有部分時明知何茂隆之行為害及原告之債權
    一節，僅陳稱原告於101年即取得對何茂隆之執行名義，於
    受讓債權時，曾以信件通知何茂隆，而由何景輝簽收，且何
    茂隆名下財產多次遭查封，被告甲○○與被告何茂隆有親戚關
    係，必然知悉何茂隆之債務情形云云，並提出何景輝簽收債
    權讓與通知信件之郵政回執為證，惟何景輝簽收債權讓與通
    知，至多僅能證明何景輝知悉何茂隆對原告負有債務，尚無
    從證明被告甲○○就此事實亦有所知悉，且被告甲○○出生於台
    北市，住所亦均位於台北市，與居住於高雄市之何茂隆，並
    非同住家人，難認有代何茂隆接收信件以知悉何茂隆對原告
    負有債務之可能。此外，原告復未提出其他證據證明被告甲
    ○○確知何茂隆對原告負有債務，其買受系爭土地應有部分害
    及原告債權之事實，則原告主張被告甲○○知悉其買受系爭土
    地應有部分害及原告之債權云云，即尚無可採。
五、綜上所述，本件原告依民法244條第2項及第4項請求撤銷何
    茂隆與被告甲○○間就系爭土地應有部分1/5於102年6月3日所
    為買賣及所有權移轉行為，並請求被告甲○○將前開買賣於10
    2年8月23日所為所有權移轉登記予以塗銷，均無理由，應予
    駁回。
六、本件為判決基礎之法律關係已臻明確，兩造其餘之攻擊防禦
    方法核與判決結果不生影響，毋庸一一論列，併此敘明。
七、訴訟費用負擔之依據：民事訴訟法第78條。
中　　華　　民　　國　　111 　年　　10　　月　　5 　　日
                岡山簡易庭  法  官  林昶燁
以上正本係照原本作成。
如對本判決上訴，須於判決送達後20日內向本院提出上訴狀。如
委任律師提起上訴者，應一併繳納上訴審裁判費。
中　　華　　民　　國　　111 　年　　10　　月　　5 　　日
                            書記官  顏崇衛